【裁判字號】    96,訴,3243
【裁判日期】    970509
【裁判案由】    分割共有物
【裁判全文】
臺灣臺中地方法院民事判決              96年度訴字第3243號
原      告  甲戌○
訴訟代理人  林根煌律師
被      告  甲丑○
訴訟代理人  Ｑ○○
被      告  甲寅○
            辰○○
上二人共同
訴訟代理人  Ｅ○○
被      告  ｇ○○○
訴訟代理人  Ｑ○○
被      告  甲亥○
            甲辰○
            Ｄ○○
            ｊ○○
上四人共同
訴訟代理人  Ｅ○○
被      告  甲申○○
            甲宇○
            Ｉ○○
            ｘ○○
            甲巳○
            甲子○○○○○
            ｌ○○
            ｋ○○
兼上六人共同
訴訟代理人  Ｑ○○
被      告  甲壬○
訴訟代理人  甲酉○
被      告  巳○○
            申○○
            壬○○
            庚○○
            辛○○
            己○
            戊○
            乙○○
            丙○○
            癸○○○
            丁○○
            黃○○○
            子○○○
            玄○○
            宇○○
            天○○
            卯○○○○住彰化縣.
            未○○
            戌○○
            亥○○
            地○○
            甲辛○○
            Ｅ○○
            Ｔ○○
            Ｈ○○
            Ｇ○○
            寅○○○
            甲午○
            ｂ○○
            ｕ○○○
訴訟代理人  Ｅ○○
被      告  Ｆ○○
            Ｘ○○
訴訟代理人  Ｅ○○
被      告  Ｙ○○
            丑○○
            甲玄○○
            午○○○
            Ａ○○○
            Ｂ○○
            甲黃○
            ｎ○○
            ｓ○○○
            ｅ○○
            ａ○○
            甲庚○
            Ｃ○○
            ｒ○○○
            甲丙○
訴訟代理人  Ｅ○○
被      告  甲丁○
            Ｕ○○
            Ｖ○○
            甲未○
            甲癸○
            ｄ○○
            ｃ○○
            酉○○○
            ｚ○○
            甲戊○
            甲己○
訴訟代理人  Ｅ○○
被      告  甲乙○
            Ｊ○○
            Ｌ○○
            Ｋ○○
            ｏ○○
            ｉ○○
            Ｓ○○
訴訟代理人  Ｅ○○
被      告  甲○○
            ｆ○○
            ｑ○○
            ｐ○○○○○○
            Ｒ○○
            Ｚ○○
            甲宙○○
            Ｐ○○
訴訟代理人  Ｅ○○
被      告  Ｑ○○
            Ｎ○○
            Ｍ○○
            Ｏ○○
            ｈ○○
            ｍ○○
上列當事人間請求分割共有物事件，本院於民國97年4月21日言
詞辯論終結，判決如下：
    主  文
被告甲丑○、甲寅○、辰○○、ｇ○○○、甲亥○、甲辰○、Ｄ
○○、ｊ○○、甲申○○、甲宇○、Ｑ○○、Ｉ○○、ｘ○○、
魏淑芳、甲子○○○○○、ｌ○○、ｋ○○、甲壬○、巳○○、
申○○、壬○○、庚○○、辛○○、己○、戊○、乙○○、丙○○、癸○○○、丁○○、黃○○○、子○○○應就其被繼承人魏
閑即ｙ○○所有坐落台中縣新社鄉○○段八○○地號土地之應有
部分一二○分之十五，辦理繼承登記。
被告玄○○、宇○○、天○○、卯○○○○、未○○、戌○○、
亥○○、地○○應就其被繼承人魏泉即ｗ○○所有坐落台中縣新
社鄉○○段八○○地號土地之應有部分一二○分之十五，辦理繼
承登記。
被告甲辛○○、Ｅ○○、Ｔ○○、Ｈ○○、Ｇ○○、寅○○○、
甲午○、ｂ○○、ｕ○○○、Ｆ○○、Ｘ○○、Ｙ○○、丑○○
、甲玄○○、午○○○、Ａ○○○、Ｂ○○、甲黃○應就其被繼
承人ｔ○所有坐落台中縣新社鄉○○段八○○地號土地之應有部
分一二○之十，辦理繼承登記。
被告ｎ○○、ｓ○○○、ｅ○○、ａ○○、甲庚○、Ｃ○○應就
其被繼承人甲地所有坐落台中縣新社鄉○○段八○○地號土地之
應有部分一二○分之十，辦理繼承登記。
被告ｒ○○○、甲丙○、甲丁○、Ｕ○○、Ｖ○○、甲未○、甲
癸○、ｄ○○、ｃ○○、酉○○○、ｚ○○應就其被繼承人ｖ○○所有坐落台中縣新社鄉○○段八○○地號土地之應有部分一二
○分之二，辦理繼承登記。
被告甲戊○、甲己○、甲乙○應就其被繼承人甲天所有坐落台中
縣新社鄉○○段八○○地號土地之應有部分一二○分之二，辦理
繼承登記。
被告Ｊ○○、Ｌ○○、Ｋ○○、ｏ○○、ｉ○○應就其被繼承人
甲卯所有坐落台中縣新社鄉○○段八○○地號土地之應有部分一
二○分之二，辦理繼承登記。
被告Ｓ○○、甲○○、ｆ○○、ｑ○○、魏佩真、Ｒ○○、Ｚ○○應就其被繼承人甲甲所有坐落台中縣新社鄉○○段八○○地號
土地之應有部分一二○分之二，辦理繼承登記。
被告甲宙○○、Ｐ○○、Ｑ○○、Ｎ○○、Ｍ○○、Ｏ○○、ｈ
○○、ｍ○○應就其被繼承人Ｗ○所有坐落台中縣新社鄉○○段
八○○地號建地土地之應有部分一二○分之二，辦理繼承登記。
兩造共有坐落台中縣新社鄉○○段八○○地號、地目建、面積二
五四三點一一平方公尺准予分割。其中如附圖所示（八○○）部
分面積一二七一點五六平方公尺分歸原告取得；（八○○－A○○一）部分面積一二七一點五五平方公尺分歸如附表一所示所有
權人欄所示之被告，依應有部分欄所示比例保持公同共有。
訴訟費用由兩造按如附表二所示之應有部分比例負擔。
    事實及理由
甲、程序方面：
一、按訴狀送達後，原告不得將原訴變更或追加他訴。但該訴訟
    標的對於數人必須合一確定時，追加其原非當事人之人為當
    事人者，不在此限，民事訴訟法第255條第1項第5款定有明
    文。本件原告於起訴時係列共有人之一ｙ○○、ｗ○○、ｔ
    ○、甲地、ｖ○○、甲天、甲卯、甲甲、Ｗ○為被告，惟ｙ
    ○○、ｗ○○、ｔ○、甲地、ｖ○○、甲天、甲卯、甲甲、
    Ｗ○均已於起訴前死亡，分別有戶籍謄本附卷可稽，嗣原告
    撤回對ｙ○○、ｗ○○、ｔ○、甲地、ｖ○○、甲天、甲卯
    、甲甲、Ｗ○之起訴，並於訴訟進行中具狀追加ｙ○○之繼
    承人甲丑○、甲寅○、辰○○、ｇ○○○、甲亥○、甲辰○
    、Ｄ○○、ｊ○○、甲申○○、甲宇○、Ｑ○○、Ｉ○○、
    ｘ○○、魏淑芳、甲子○○○○○、ｌ○○、ｋ○○、甲壬○、巳○○、申○○、壬○○、庚○○、辛○○、己○、戊○、乙○○、丙○○、癸○○○、丁○○、黃○○○、子○○○31人，ｗ○○之繼承人宙○○○、玄○○、宇○○、天
    ○○、卯○○○○、未○○、戌○○、亥○○、地○○9人
    ，ｔ○之繼承人甲辛○○、Ｅ○○、Ｔ○○、Ｈ○○、Ｇ○○、寅○○○、甲午○、ｂ○○、ｕ○○○、Ｆ○○、Ｘ○○、Ｙ○○、徐德祿、丑○○、甲玄○○、午○○○、Ａ○○○、Ｂ○○、甲黃○19人，甲地之繼承人ｎ○○、ｓ○○○、ｅ○○、ａ○○、甲庚○、Ｃ○○6人；ｖ○○之繼承
    人ｒ○○○、甲丙○、甲丁○、Ｕ○○、Ｖ○○、甲未○、
    甲癸○、ｄ○○、ｃ○○、酉○○○、ｚ○○11人；甲天之
    繼承人甲戊○、甲己○、甲乙○3人；甲卯之繼承人Ｊ○○
    、Ｌ○○、Ｋ○○、ｏ○○、ｉ○○5人；甲甲之繼承人Ｓ
    ○○、甲○○、ｆ○○、ｑ○○、ｐ○○○○○○、Ｒ○○
    、Ｚ○○7人；Ｗ○之繼承人甲宙○○、Ｐ○○、Ｑ○○、
    Ｎ○○、Ｍ○○、Ｏ○○、ｈ○○、ｍ○○8人；又其中宙
    ○○○業於民國84年12月20日死亡，有除戶謄本一份附卷可
    稽，原告再於97年2月1日具狀撤回對宙○○○之起訴。另徐
    德祿業於92年4月25日死亡，有除戶謄本一份附卷可稽，原
    告亦於97年1月7日具狀撤回對徐德祿之起訴，核均無不合，
    應予准許。
二、次按言詞辯論期日，當事人之一造不到場者，得依到場當事
    人之聲請，由其一造辯論而為判決，民事訴訟法第385條第1
    項前段定有明文。查本件被告甲丑○、ｇ○○○、甲申○○
    、甲宇○、Ｑ○○、Ｉ○○、ｘ○○、甲巳○、甲子○○○○○、ｌ○○、ｋ○○、巳○○、申○○、壬○○、庚○○
    、辛○○、己○、戊○、乙○○、丙○○、癸○○○、丁○○、黃○○○、子○○○、玄○○、宇○○、天○○、卯○○○○、未○○、戌○○、亥○○、地○○、甲辛○○、Ｔ
    ○○、Ｈ○○、Ｇ○○、寅○○○、甲午○、ｂ○○、Ｆ○○、丑○○、甲玄○○、午○○○、Ａ○○○、Ｂ○○、甲
    黃○、ｎ○○、ｓ○○○、ｅ○○、ａ○○、甲庚○、Ｃ○○、ｒ○○○、甲丁○、Ｕ○○、Ｖ○○、甲未○、甲癸○
    、ｄ○○、ｃ○○、酉○○○、ｚ○○、甲戊○、甲乙○、
    Ｊ○○、Ｌ○○、Ｋ○○、ｏ○○、ｉ○○、甲○○、ｆ○○、ｑ○○、ｐ○○○○○○、Ｒ○○、Ｚ○○、甲宙○○
    、Ｑ○○、Ｎ○○、Ｍ○○、Ｏ○○、ｈ○○、ｍ○○經合
    法通知，而未於言詞辯論期日到場，核無民事訴訟法第386
    條各款所列情形，爰依原告之聲請，由其一造辯論而為判決
    。
乙、實體方面：
一、原告起訴主張：坐落台中縣新社鄉○○段800地號、面積2,
    543.11平方公尺（下稱系爭土地）係原告與訴外人魏閑即ｙ
    ○○、魏泉即ｗ○○、ｔ○、甲地、ｖ○○、甲天、甲卯、
    甲甲、Ｗ○共有，其應有部分依序分別為2分之1、120分之
    15 、120分之15、120分之10、120分之10、120分之2、120
    分之2、120分之2、120分之2、120分之2，而魏閑即ｙ○○
    、魏泉即ｗ○○、ｔ○、甲地、ｖ○○、甲天、甲卯、甲甲
    已死亡，被告甲丑○、甲寅○、辰○○、ｇ○○○、甲亥○
    、甲辰○、Ｄ○○、ｊ○○、甲申○○、甲宇○、Ｑ○○、
    Ｉ○○、ｘ○○、甲巳○、甲子○○○○○、ｌ○○、ｋ○○、甲壬○、巳○○、申○○、壬○○、庚○○、辛○○、
    己○、戊○、乙○○、丙○○、癸○○○、丁○○、黃○○○、子○○○（下稱甲丑○等31人）為魏閑即ｙ○○之繼承
    人，另被告玄○○、宇○○、天○○、卯○○○○、未○○
    、戌○○、亥○○、地○○（下稱玄○○等8人）為被告魏
    泉即ｗ○○之繼承人，被告甲辛○○、Ｅ○○、Ｔ○○、Ｈ
    ○○、Ｇ○○、寅○○○、甲午○、ｂ○○、ｕ○○○、Ｆ
    ○○、Ｘ○○、Ｙ○○、丑○○、甲玄○○、午○○○、Ａ
    ○○○、Ｂ○○、甲黃○（下稱甲辛○○等18人）為ｔ○之
    繼承人，被告ｎ○○、ｓ○○○、ｅ○○、ａ○○、甲庚○
    、Ｃ○○（下稱ｎ○○等6人）為被告甲地之繼承人，被告
    ｒ○○○、甲丁○、甲丙○、Ｕ○○、Ｖ○○、甲未○、甲
    癸○、ｄ○○、ｃ○○、酉○○○、ｚ○○（下稱ｒ○○○
    等11人人）為ｖ○○之繼承人，被告甲戊○、甲己○、甲乙○（下稱甲戊○等3人）為甲天之繼承人，被告Ｊ○○、Ｌ
    ○○、Ｋ○○、ｏ○○、ｉ○○（下稱Ｊ○○等5人）為甲
    卯之繼承人，被告Ｓ○○、甲○○、ｆ○○、ｑ○○、ｐ○○○○○○、Ｒ○○、Ｚ○○（下稱Ｓ○○等7人）為甲甲
    之繼承人，被告甲宙○○、Ｐ○○、Ｑ○○、Ｎ○○、Ｍ○○、Ｏ○○、ｈ○○、ｍ○○（下稱甲宙○○等8人）為Ｗ
    ○之繼承人，兩造並無不能分割之約定，且共有人不能達成
    分割協議，爰依法訴請分割，並請求依如附圖所示分割系爭
    土地。又系爭土地原共有人魏閑即ｙ○○、魏泉即ｗ○○、
    ｔ○、甲地、ｖ○○、甲天、甲卯、甲甲、Ｗ○之上開繼承
    人尚未辦理繼承登記，爰併請求其等就其被繼承人魏閑即ｙ
    ○○、魏泉即ｗ○○、ｔ○、甲地、ｖ○○、甲天、甲卯、
    甲甲、Ｗ○之應有部分各2分之1、120分之15、120分之15、
    120分之10、120分之10、120分之2、120分之2、120分之2、
    120分之2、120分之2辦理繼承登記。並聲明：如主文第1至
    10項所示。
二、被告則以：
  (一)被告甲丑○、甲寅○、辰○○、ｇ○○○、甲亥○、甲辰○
    、Ｄ○○、ｊ○○、甲申○○、甲宇○、Ｑ○○、Ｉ○○、
    ｘ○○、甲巳○、甲子○○○○○、ｌ○○、ｋ○○、甲壬○、Ｅ○○、ｂ○○、ｕ○○○、Ｘ○○、Ｙ○○、甲丙○
    、甲己○、Ｓ○○、Ｐ○○均同意按如附圖所示分割方案分
    割系爭土地。
  (二)其餘被告經合法通知，未於言詞辯論期日到場，亦未提出任
    何書狀作何聲明或陳述。
三、法院之判斷：
  (一)按各共有人，得隨時請求分割共有物。但因物之使用目的不
    能分割或契約訂有不分割之期限者，不在此限。又共有物之
    分割，依共有人協議之方法行之。分割之方法，不能協議決
    定者，法院得因任何共有人之聲請，以原物分配於各共有人
    ，民法第823條第1項、第824條第1項、第2項第1款分別定有
    明文。又分割共有物既對物之權利有所變動，即屬處分行為
    之一種，凡因繼承於登記前已取得不動產物權者，其取得雖
    受法律之保護，不以其未經繼承登記而否認其權利，但繼承
    人如欲分割其因繼承而取得公同共有之遺產，因屬於處分行
    為，依民法第759條規定，自非先經繼承登記，不得為之，
    且為訴訟經濟計，當事人一訴請求辦理繼承登記後再為分割
    ，並無不可，最高法院68年度第13次民事庭會議、70年度第
    2次民事庭會議決議、69年台上字第1012號判例可資參照。
  (二)本件原告主張系爭土地為兩造共有，應有部分如附表二所示
    ，而登記共有人之一魏閑即ｙ○○、魏泉即ｗ○○、ｔ○、
    甲地、ｖ○○、甲天、甲卯、甲甲、Ｗ○已分別於37年12月
    10 日、50年2月22日、62年3月11日、49年5月2日、71年11
    月21日、57年5月13日、87年8月4日、71年3月11日、67年8
    月19日死亡，其繼承人各為被告甲丑○等31人、玄○○等8
    人、甲辛○○等18人、ｎ○○等6人、ｒ○○○等11人、甲
    戊○等3人、Ｊ○○等5人、Ｓ○○等7人、甲宙○○等8人，
    均尚未辦理繼承登記；又系爭土地並無不能分割之情形，兩
    造亦無不分割之特約，且就分割方法未能達成協議之事實，
    業據原告提出土地登記謄本、被繼承人魏閑即ｙ○○、魏泉
    即ｗ○○、ｔ○、甲地、ｖ○○、甲天、甲卯、甲甲、Ｗ○
    之繼承系統表、戶籍謄本、除戶戶籍謄本為證，自堪信為真
    實，則原告依共有物分割請求權，訴請被告甲丑○等31人、
    玄○○等8人、甲辛○○等18人、ｎ○○等6人、ｒ○○○等
    11 人、甲戊○等3人、Ｊ○○等5人、Ｓ○○等7人、甲宙○○等8人辦理繼承登記，並請求分割系爭土地，揆諸前揭說
    明，自無不合。
  (三)次按法院裁判分割共有物，須斟酌各共有人之利害關係、使
    用情形、共有物之性質及價值、經濟效用、符合公平經濟原
    則，其分割方法始得謂為適當，最高法院91年度台上第805
    號判決意旨可資參照。經查：
  1.系爭土地地目為建，其上如附圖所示800-A001面積1,271.55
    平方公尺上之石棉瓦屋及水泥瓦屋目前為被告甲壬○、Ｅ○○、甲巳○使用，該地上建物之所有權為全部被告共有，其
    餘為空地，而系爭土地空地相鄰之801地號土地為原告所有
    ，業據到場之兩造陳述在卷，並經本院於97年3月26日會同
    台中縣東勢地政事務所地政人員至現勘驗屬實，製有勘驗筆
    錄在卷可憑。
  2.又按分割共有物係以消滅共有關係為目的，故法院於裁判分
    割共有土地時，除因該土地內部分土地之使用目的不能分割
    （如共同使用之道路）或部分共有人明示仍願維持共有關係
    等情形外，應將土地分配與各共有人單獨所有，不得創設新
    的共有關係，最高法院91年度台上字第1795號判決意旨可資
    參照。查本件依原告主張如附圖所示之分割方案及目前使用
    現狀，因原告就系爭共有土地之應有部分2分之1，如遽令其
    變價分配，對原告之權利並不公允、適當；如強依各被告各
    應有部分細分土地，將有害土地經濟利用價值，並致土地細
    分之不利建築或其他利用情狀，亦不能保存土地現實利用狀
    態完整性，均非謂適當。本件原告主張將系爭共有之土地按
    如附表一所示全體被告依應有部分欄所示之比例，就如附圖
    所示800-A001部分土地仍維持共有，原告則取得如附圖示80
    0部分土地等情，經到庭之被告均表示同意，另未到庭之被
    告經本院合法通知，雖未到庭對該分割方案表示意見，惟依
    附圖所示由被告等分得之800-A001部分土地位置，對全體被
    告共有之現實占有系爭土地上之石棉瓦屋及水泥瓦屋之利用
    、通行應較為便利。而被告甲丑○、甲寅○、辰○○、ｇ○○○、甲亥○、甲辰○、Ｄ○○、ｊ○○、甲申○○、甲宇
    ○、Ｑ○○、Ｉ○○、ｘ○○、甲巳○、甲子○○○○○、
    ｌ○○、ｋ○○、甲壬○、Ｅ○○、ｂ○○、ｕ○○○、Ｘ
    ○○、Ｙ○○、甲丙○、甲己○、Ｓ○○、Ｐ○○既均表示
    同意分割後就如附圖所示800-A001之部分土地，依如附表一
    所示之應有部分願分別繼續保持共有，依上開說明，自應依
    其等之意願，就如附圖所示800-A001之部分土地於分割後按
    如附表一所示之所有人即被告，依應有部分欄之比例繼續保
    持共有關係。至原告分得如附圖所示800之部分土地，亦與
    其所有之801地號土地相鄰，得併為使用，提高土地利用之
    便捷性，復對土地使用並無不利。是本院參酌系爭土地使用
    現況、土地使用之經濟利益及全體共有人利益考量等情，認
    應採取附圖所示之分割方法，最為公平適當。
  4.又系爭土地依附圖所示分割方案為分割後，兩造取得土地面
    積均與其等應有部分相同，衡諸前開客觀情狀，兩造取得之
    各土地間應無差價存在，則兩造就其分得部分，無庸命為金
    錢補償，附此敘明。
  (四)綜上所述，原告本於共有物分割請求權，求為判決命被告甲
    丑○等31人、玄○○等8人、甲辛○○等18人、ｎ○○等6人
    、ｒ○○○等11人、甲戊○等3人、Ｊ○○等5人、Ｓ○○等
    7人、甲宙○○等8人辦理繼承登記，為有理由，且系爭共有
    土地應依如附圖及附表一所示之方法分割，始為洽當，爰判
    決如主文第1至10項所示。
四、末按分割共有物事件，本質上並無訟爭性，兩造本可互換地
    位，由任一共有人起訴請求分割，均無不可；本件原告之請
    求雖有理由，但如由被告負擔全部費用，顯有失公平，是本
    院酌量兩造之情形，認訴訟費用宜由各當事人依原應有部分
    比例分擔，併此敘明。
五、據上論結：本件原告之訴為有理由，依民事訴訟法第385 條
    第1項前段、第78條、第80條之1、第85條第1項但書，判決
    如主文。
中    華    民    國    97    年    5    月     9     日
                  民事第一庭    法  官  卓進仕
以上正本係照原本作成。
如對本判決上訴，須於判決送達後20日內向本院提出上訴狀（須
附繕本）。
中    華    民    國    97    年    5    月     9     日
                                書記官  賴榮順
 附表一
┌──┬────────────────┬──────┬──┐
│編號│附圖所示800-A001所有權人        │應有部分    │備註│
├──┼────────────────┼──────┼──┤
│一  │甲丑○、甲寅○、辰○○、ｇ○○○│    1/4     │公同│
│    │、甲亥○、甲辰○、Ｄ○○、ｊ○○│            │共有│
│    │、甲申○○、甲宇○、Ｑ○○、魏天│            │    │
│    │龍、ｘ○○、甲巳○、魏偵即魏玉│            │    │
│    │燕、ｌ○○、ｋ○○、甲壬○、陳魏│            │    │
│    │、申○○、壬○○、庚○○、江嘉│            │    │
│    │莉、己○、戊○、乙○○、丙○○、│            │    │
│    │癸○○○、丁○○、黃○○○、施江│            │    │
│    │美玉（以上均為魏閑即ｙ○○之繼承│            │    │
│    │人）                            │            │    │
├──┼────────────────┼──────┼──┤
│二  │玄○○、宇○○、天○○、許管魏月│   1/4      │公同│
│    │李、未○○、戌○○、亥○○、管美│            │共有│
│    │足（以上均為魏泉即ｗ○○之繼承人│            │    │
│    │）                              │            │    │
├──┼────────────────┼──────┼──┤
│三  │甲辛○○、Ｅ○○、Ｔ○○、Ｈ○○│   1/6      │公同│
│    │、Ｇ○○、寅○○○、甲午○、魏成│            │共有│
│    │賢、ｕ○○○、Ｆ○○、Ｘ○○、魏│            │    │
│    │任郁、丑○○、甲玄○○、午○○○│            │    │
│    │、Ａ○○○、Ｂ○○、甲黃○（以上│            │    │
│    │均為ｔ○之繼承人）              │            │    │
├──┼────────────────┼──────┼──┤
│四  │ｎ○○、ｓ○○○、ｅ○○、ａ○○│   1/6      │公同│
│    │、甲庚○、Ｃ○○（以上均為甲地之│            │共有│
│    │繼承人）                        │            │    │
├──┼────────────────┼──────┼──┤
│五  │ｒ○○○、甲丙○、甲丁○、Ｕ○○│   1/30     │公同│
│    │、Ｖ○○、甲未○、甲癸○、ｄ○○│            │共有│
│    │、ｃ○○、酉○○○、ｚ○○（以上│            │    │
│    │均為ｖ○○之繼承人）            │            │    │
├──┼────────────────┼──────┼──┤
│六  │甲戊○、甲己○、甲乙○（以上均為│   1/30     │公同│
│    │甲天之繼承人）                  │            │共有│
├──┼────────────────┼──────┼──┤
│七  │Ｊ○○、Ｌ○○、Ｋ○○、ｏ○○、│   1/30     │公同│
│    │ｉ○○（以上均為甲卯之繼承人）  │            │共有│
├──┼────────────────┼──────┼──┤
│八  │Ｓ○○、甲○○、ｆ○○、ｑ○○、│   1/30     │公同│
│    │ｐ○○○○○○、Ｒ○○、Ｚ○○（│            │共有│
│    │以上均為甲甲之繼承人）          │            │    │
├──┼────────────────┼──────┼──┤
│九  │甲宙○○、Ｐ○○、Ｑ○○、Ｎ○○│   1/30     │公同│
│    │、Ｍ○○、Ｏ○○、ｈ○○、ｍ○○│            │共有│
│    │（以上均為Ｗ○之繼承人）        │            │    │
└──┴────────────────┴──────┴──┘
附表二
┌──┬────────────────┬──────┐
│編號│所有權人                        │應有部分    │
├──┼────────────────┼──────┤
│一  │甲戌○                          │   1/2      │
├──┼────────────────┼──────┤
│二  │甲丑○、甲寅○、辰○○、ｇ○○○│  15/120    │
│    │、甲亥○、甲辰○、Ｄ○○、ｊ○○│公同共有    │
│    │、甲申○○、甲宇○、Ｑ○○、魏天│            │
│    │龍、ｘ○○、甲巳○、魏偵即魏玉│            │
│    │燕、ｌ○○、ｋ○○、甲壬○、陳魏│            │
│    │、申○○、壬○○、庚○○、江嘉│            │
│    │莉、己○、戊○、乙○○、丙○○、│            │
│    │癸○○○、丁○○、黃○○○、施江│            │
│    │美玉（以上均為魏閑即ｙ○○之繼承│            │
│    │人）                            │            │
├──┼────────────────┼──────┤
│三  │玄○○、宇○○、天○○、許管魏月│  15/120    │
│    │李、未○○、戌○○、亥○○、管美│公同共有    │
│    │足（以上均為魏泉即ｗ○○之繼承人│            │
│    │）                              │            │
├──┼────────────────┼──────┤
│四  │甲辛○○、Ｅ○○、Ｔ○○、Ｈ○○│  10/120    │
│    │、Ｇ○○、寅○○○、甲午○、魏成│公同共有    │
│    │賢、ｕ○○○、Ｆ○○、Ｘ○○、魏│            │
│    │任郁、丑○○、甲玄○○、午○○○│            │
│    │、Ａ○○○、Ｂ○○、甲黃○（以上│            │
│    │均為ｔ○之繼承人）              │            │
├──┼────────────────┼──────┤
│五  │ｎ○○、ｓ○○○、ｅ○○、ａ○○│  10/120    │
│    │、甲庚○、Ｃ○○（以上均為甲地之│公同共有    │
│    │繼承人）                        │            │
├──┼────────────────┼──────┤
│六  │ｒ○○○、甲丙○、甲丁○、Ｕ○○│   2/120    │
│    │、Ｖ○○、甲未○、甲癸○、ｄ○○│公同共有    │
│    │、ｃ○○、酉○○○、ｚ○○（以上│            │
│    │均為ｖ○○之繼承人）            │            │
├──┼────────────────┼──────┤
│七  │甲戊○、甲己○、甲乙○（以上均為│   2/120    │
│    │甲天之繼承人）                  │公同共有    │
├──┼────────────────┼──────┤
│八  │Ｊ○○、Ｌ○○、Ｋ○○、ｏ○○、│   2/120    │
│    │ｉ○○（以上均為甲卯之繼承人）  │公同共有    │
├──┼────────────────┼──────┤
│九  │Ｓ○○、甲○○、ｆ○○、ｑ○○、│   2/120    │
│    │魏佩真、Ｒ○○、Ｚ○○（以上均為│公同共有    │
│    │甲甲之繼承人）                  │            │
├──┼────────────────┼──────┤
│十  │甲宙○○、Ｐ○○、Ｑ○○、Ｎ○○│   2/120    │
│    │、Ｍ○○、Ｏ○○、ｈ○○、ｍ○○│公同共有    │
│    │（以上均為Ｗ○之繼承人）        │            │
└──┴────────────────┴──────┘


司法院資訊處製作；財團法人民間司法改革基金會備份。
